# 求助陈版主，金融类公司的判断问题

提问人：liuweisheng 时间：2019-12-13 08:05:11
A 公司向一个信托公司 B 进行借款，有利息，B 公司经营范围：资金信托;
动产信托; 不动产信托; 有价证券信托; 其他财产或财产权信托; 作为投资基金或基金管理公司的发起人从事基金投资业务; 经营企业资产的重组、购并及项目融资、公司理财、财务顾问等业务; 受托经营国务院有关部门批准的证券承销业务; 办理居间、咨询、资信调查等业务; 代保管及保管箱业务; 存放同业、拆放同业、贷款、租赁、投资方式运用固有财产; 以固有财产为他人提供担保; 从事同业拆借; 法律、法规规定或中国银行业监督管理委员会批准的其他业务。(依法须经批准的项目, 经相关部门批准后方可开展经营活动) 。 A 公司将此笔借款计入其他应付款还是借款？谢谢陈版主解惑。

回答人：chenyiwei
从信托公司（或信托公司受托管理的信托）获取的借款应计入短期借款或者长期借款。不作为其他应付款。